【裁判字號】    92,台上,2056
【裁判日期】    920416
【裁判案由】    偽造有價證券
【裁判全文】
最高法院刑事判決                              九十二年度台上字第二○五六號
    上  訴  人  甲○○
    選任辯護人   陳沆河律師
右上訴人因偽造有價證券案件，不服台灣高等法院台中分院中華民國九十二年一月三
十日第二審判決（九十一年度上訴字第一六七四號，起訴案號：台灣台中地方法院檢
察署九十一年度偵緝字第七七號），提起上訴，本院判決如左：
    主  文
上訴駁回。
    理  由
按刑事訴訟法第三百七十七條規定，上訴於第三審法院，非以判決違背法令為理由，
不得為之。是提起第三審上訴，應以原判決違背法令為理由，係屬法定要件。如果上
訴理由狀並未依據卷內訴訟資料，具體指摘原判決不適用何種法則或如何適用不當，
或所指摘原判決違法情事，顯與法律規定得為第三審上訴理由之違法情形，不相適合
時，均應認其上訴為違背法律上之程式，予以駁回。本件原判決綜合調查證據之結果
，認上訴人甲○○牽連犯有刑法第二百零一條第一項意圖供行使之用，而偽造有價證
券罪及同法第三百四十九條第二項故買贓物罪之事實，因而撤銷第一審之科刑判決，
改判仍依牽連犯關係，從一重之前罪處斷，並以上訴人所犯，情輕法重，顯可憫恕，
依刑法第五十九條規定，酌減其刑後，量處有期徒刑貳年，偽造之發票人蔡尚寧，發
票日民國八十八年九月二十五日及同年十月十五日，支票號碼ＱＢ0000000、
ＱＢ0000000、票面金額新台幣（下同）壹拾貳萬陸仟佰元及伍萬柒仟伍佰
元支票貳紙均沒收，已詳認定犯罪事實之依據及憑以認定之理由，並對上訴人否認
犯罪之辯詞，如何不足採信，均已依據卷內資料予以指駁及說明，從形式上觀察，原
判決並無違背法令情形。按事實之認定及證據之取捨，乃屬事實審法院之職權。證人
之證言及合法調查所得證據，何者為可採，事實審法院本得參酌其他相關證據為自由
之判斷，苟無違反經驗法則或論理法則，自難指為違法。原判決依憑上訴人於一審偵
審時之部分自白，證人陳日開、劉新明、連國廷、曾思結、林礽騰及被害人蔡尚寧於
警訊、偵查或原審訊問時之供證，如原判決理由一、(一)所列各項證據，及其他調查證
據取捨之結果，認定上訴人確有本件犯行，摒棄不採上訴人及陳日開嗣於一審或原審
訊問時所為事後有利之詞，經核其證據之取捨及證明力之判斷於法均無不合。上訴意
旨仍執陳詞，謂依據陳日開於歷審中之供證，陳日開明知系爭支票來源，原判決事實
欄及理由欄以推測之詞所為不利上訴人之認定，顯與事實不符，前後矛盾，又上訴人
以低價合法購買系爭支票，且交待陳日開只能供保證票之用，不可行使，主觀上不知
該支票為贓物或遺失物，自無偽造有價證券之犯意等語，係就原審採證認事職權之適
法行使及原判決已詳為說明與論斷之事項，再事爭辯，顯與法定上訴第三審之形式要
件不符，其上訴違背法律上之程式，應予駁回。
據上論結，應依刑事訴訟法第三百九十五條前段，判決如主文。
中      華      民      國    九十二    年      四      月     十六     日
                              最高法院刑事第五庭
                                  審判長法官  謝  家  鶴
                                        法官  洪  文  章
                                        法官  花  滿  堂
                                        法官  陳  世  淙
                                        法官  洪  佳  濱
      右正本證明與原本無異
                                              書  記  官
中      華      民      國    九十二    年      四      月    二十八    日


司法院資訊處製作；財團法人民間司法改革基金會備份。
